【裁判字號】    89,附民,633
【裁判日期】    891117
【裁判案由】    偽造文書
【裁判全文】
臺灣高雄地方法院刑事附帶民事訴訟判決            八十九年度附民字第六三三號
    原      告  甲○○○○份有限公司台灣南區電信分公司
    法定代理人  鄭貴龍
    訴訟代理人  徐春星
    被      告  乙○○
右列被告因詐欺案件（本院讀八十九年度易字第三九五○號），經原告提起附帶民事
訴訟，請求損害賠償，本院判決如左：
    主  文
被告等應給付原告新台幣貳拾壹萬肆仟陸佰陸拾伍元及自民國八十九年十月三十一日
起至清償日止按年息百分之五計算之利息。
本判決第一項於原告以新台幣柒萬元供擔保，得假執行。
    事  實
甲、原告方面：
一、聲明：求為判決被告應給付原告新台幣（下同）貳拾壹萬肆仟陸佰陸拾伍元，及
    自起訴狀繕本送達之翌日起，至清償日止按年息百分之五計算之利息，並願供擔
    保請求宣告假執行。
二、陳述：
    被告未得訴外人陳善化、曾福來、劉清源、徐吉林、張志雄之同意，變造陳善化
    、徐吉林之身分證，或持該等訴外人等遺失之身分證，以陳善化、曾福來、劉清
    源、徐吉林、張志雄名義向原告申請如附表之電話，積欠電話費計貳拾壹萬肆仟
    陸佰陸拾伍元，致原告受有損害。按因故意不法侵害他人權利者，應負損害賠償
    責任，民法第一百八十四條第一項定有明文，本件被告既因故意不法侵害原告之
    權利，對原告因此所受損害自應負損害賠償責任，爰請求被告賠償貳拾壹萬肆仟
    陸佰陸拾伍元及法定遲延利息。
乙、被告方面：
一、聲明：求為判決駁回原告之訴。
二、陳述：
    被告承認原告主張之上開事實，惟因目前經濟困難，尚無法清償。
    理  由
一、按附帶民事訴訟之判決，應以刑事訴訟判決所認定之事實為據，刑事訴訟法第五
    百條前段定有明文。本件原告提起訴主張被告向其詐取金錢之事實，業據本院八
    十九年度易字第三九五○號刑事判決判處被告罪刑在案，原告主張之事實自堪信
    為真實。
二、因故意不法侵害他人權利者，負損害賠償責任，民法第一百八十四條第一項前段
    定有明文，本件被告自應負賠償之責，是原告訴請被告賠償，自屬有據。
三、綜上所述：被告應賠償原告貳拾壹萬肆仟陸佰陸拾伍及自起訴狀繕本送達之翌日
    即八十九年十月三十一日起至清償日止，按年息百分之五計算之利息，即屬有據
    ，為有理由，應予准許。
四、假執行之宣告：
    本件原告陳明願供擔保請求宣告假執行，核無不合，爰酌定相當金額准許之。
據上論斷，原告之訴為有理由，應依刑事訴訟法第五百零二條、第一項、第二項、第
四百九十一條第十款、民事訴訟法第三百九十條第二項判決如主文。
中      華      民      國      八十九    年        十一    月    十七  日
                              臺灣高雄地方法院刑事第六庭
                                  法  官  沈建興
右正本證明與原本無異。
如不服本判決，應於送達後十日內，向本院提出上訴狀。
                                  書記官  蔡琬玲
中      華      民      國      八十九  年       十一   月    十七      日


司法院資訊處製作；財團法人民間司法改革基金會備份。
